【裁判字號】    95,上訴,208
【裁判日期】    950425
【裁判案由】    違反槍砲彈藥刀械管制條例
【裁判全文】
臺灣高等法院臺南分院刑事判決         95年度上訴字第208號
上  訴  人
即  被  告  甲○○
選任辯護人  卓平仲律師
上列上訴人因違反槍砲彈藥刀械管制條例案件，不服臺灣臺南地
方法院94年度訴字第477號中華民國94年11月30日第一審判決（
起訴案號：臺灣臺南地方法院檢察署93年度偵字第10416號），
提起上訴，本院判決如下：
    主  文
上訴駁回。
    事  實
一、甲○○於民國（下同）九十三年九月中旬某日，在臺南縣仁
    德鄉○○街一七二巷五七號住處，自吳浚銘（業經原審判處
    應執行有期徒刑八年十月，併科罰金新台幣二十萬元確定）
    處受寄具殺傷力之奧地利GL OCK廠17型口徑9㎜制式半自動
    手槍一把（槍枝管制編號0000000000，含彈匣一個）、具殺
    傷力仿BE RETTA廠92FS型半自動手槍改造而成之手槍一把（
    槍枝管制編號0000000000，含彈匣一個）、具殺傷力口徑9
    ㎜制式子彈十二顆及具殺傷力之土造子彈五十九顆，甲○○
    即未經許可，將上揭槍、彈藏放在其臺南縣仁德鄉○○街一
    七二巷五七號住處。嗣於九十三年十月八日十四時二十分許
    ，為警在上址扣得具殺傷力之制式手槍一把【槍枝管制編號
    00000000 00】（含彈匣一個，彈匣內裝有制式子彈十一顆
    、土造子彈一顆）、改造手槍一把【槍枝管制編號00000000
    00】（含彈匣一個，彈匣內裝有制式子彈一顆、土造子彈八
    顆）、土造子彈一盒（內裝五十顆），及行動電話一支（含
    門號：0000000000號）。其中查獲子彈部分，合計制式子彈
    十二顆（鑑定時試射用罄），土造子彈五十九顆（其中二十
    顆鑑定時試射用罄，餘三十九顆）。
二、案經臺南市警察局移送臺灣臺南地方法院檢察署檢察官偵查
    起訴。
    理  由
一、訊據上訴人即被告甲○○固坦承自同案被告吳浚銘處受寄一
    包物品，但矢口否認有上開犯行，辯稱「該槍、彈係裝在盒
    子內，其受寄時並不知盒子內裝有槍、彈，而係事後吳浚銘
    未前來拿回，其打開盒子看才知道是槍、彈」云云。
二、經查：
  (一)被告如何自同案被告吳浚銘處受寄上揭槍、彈等事實，業據
    被告於警、偵訊及原審審理時坦承不諱（見警卷第十七頁反
    面至第十八頁、偵查卷第二十頁、原審卷第六三頁、第一一
    一頁）；並經証人即同案被告吳浚銘於偵查中証述明確（見
    偵查卷第十七頁）。復有事實欄所載之槍、彈扣案可資佐証
    。再上開槍、彈經送內政部警政署刑事警察局鑑定結果為：
    「一、送鑑制式手槍壹枝（槍枝管制編號0000000000），認
    係奧地利ＧＬＯＣＫ廠１７型口徑９ｍｍ之制式半自動手槍
    ，槍號為ＨＬ９６９，槍管內具有陸條右來復線，機械性能
    良好，認具殺傷力。二、送鑑制式手槍壹枝（槍枝管制編號
    0000000000），認係仿ＢＥＲＥＴＴＡ廠９２ＦＳ型半自動
    手槍製造之金屬玩具手槍，更換口徑９ｍｍ制式槍管之改造
    手槍，機械性能良好，可擊發適用之子彈，認具殺傷力。三
    、送鑑子彈柒拾壹顆，鑑驗情形如下：（一）伍拾玖顆認係
    具直徑約為９ｍｍ土造金屬彈頭之土造子彈，採樣二十顆試
    射，均可擊發，認均具殺傷力。（二）壹拾貳顆（均經試射
    ），認均係口徑９ｍｍ制式子彈，認具殺傷力。」，又有內
    政部警政署刑事警察局九十三年十月二十八日刑鑑字第0930
    207988號槍彈鑑定書在卷可稽（見偵查卷第四頁起）。足認
    被告於警、偵訊及原審審理時之自白，核與事實相符，而可
    信採。
  (二)至於被告於本院審理時，雖否認受寄時知悉係槍、彈，並以
    上開情詞置辯，不惟與其迭於警、偵訊及原審審理時之供述
    不符；且參酌証人吳浚銘持至被告處寄放之槍彈，共有一把
    制式手槍、一把改造之手槍，另子彈連同制式及土造子彈合
    計七十一顆，數量非少，衡情被告受寄時豈有不知係槍、彈
    之理，被告所辯，自無足取。本件事証明確，被告犯行堪以
    認定。
三、按被告行為後槍砲彈藥刀械管制條例業於九十四年一月二十
    六日經總統以華總一義字第０九四０００一０一０一號令修
    正公布，同年一月二十八日起生效施行。其中第十一條規定
    於修正後業經刪除，相關之規定則移至第八條。則比較修正
    前第十一條第四項關於未經許可持有、寄藏、或意圖販賣而
    陳列第四條第一項第一款所定其他可發射金屬或子彈具有殺
    傷力之各式槍砲罪之法定刑「一年以上七年以下有期徒刑，
    併科新臺幣七百萬元以下罰金」之規定，及修正後第八條第
    四項關於此部分之法定刑「三年以上十年以下有期徒刑，併
    科新臺幣七百萬元以下罰金」之規定，以修正前之槍砲彈藥
    刀械管制條例第十一條第四項之規定較有利於行為人，依刑
    法第二條第一項但書規定，自應適用修正前槍砲彈藥刀械管
    制條例第十一條第四項之規定。至於被告被訴違反槍砲彈藥
    刀械管制條例第七條第四項、第十二條第四項部分，則未於
    此次併予修正，自無新舊法比較之問題，當然適用裁判時之
    法律。
四、核被告所為，係犯修正前槍砲彈藥刀械管制條例第十一條第
    四項之未經許可，寄藏可發射子彈具有殺傷力之改造手槍罪
    、修正後同條例第七條第四項未經許可寄藏手槍罪、第十二
    條第四項未經許可寄藏子彈罪（此部分原判決認係犯同條第
    一項之罪，但業經原審於九十四年十二月二十七日裁定更正
    為同條第四項之罪）。被告寄藏上揭槍、彈後，其持有上揭
    槍、彈之低度行為，為寄藏之高度行為所吸收，不另論罪；
    而扣案之彈匣為上開改造手槍之構成部分，並非單獨存在，
    亦不另論未經許可持有槍彈之主要組成零件罪。被告以一寄
    藏行為即「寄藏制式手槍（槍枝管制編號0000000000）一把
    、改造手槍一把（槍枝管制編號0000000000）、口徑9㎜制
    式子彈十二顆、土造子彈五十九顆」，同時觸犯上開三罪名
    ，而侵害數法益，為想像競合犯，應依刑法第五十五條前段
    規定，從一重之未經許可寄藏手槍罪論處。另查被告因礙於
    與被告吳浚銘之朋友情面，而答應寄藏上揭槍、彈，期間並
    未取出該槍彈作任何利用，且未及一個月即遭警查獲，諸此
    情狀客觀上顯足以引起一般人同情，情輕法重，其犯罪情狀
    非無可憫，如予宣告寄藏制式手槍罪法定刑最低度刑，仍屬
    過重，爰依刑法第五十九條之規定酌減其刑。
五、原審以被告罪証明確，因予適用修正前槍砲彈藥刀械管制條
    例第十一條第四項、修正後槍砲彈藥刀械管制條例第七條第
    四項、第十二條第四項、刑法第五十五條前段、第五十九條
    、第四十二條第二項、現行法規所定貨幣單位折算新台幣條
    例第二條（原判決漏載，應予補正）之規定；並審酌被告犯
    罪之動機、目的、手段、持有槍、彈之行為對社會、人身安
    全威脅之危害，及犯罪後坦承之態度等一切情狀，量處有期
    徒刑二年六月，併科罰金新台幣五萬元，並諭知罰金易服勞
    役之折算標準。及以扣案之上揭具殺傷力制式手槍壹把（槍
    枝管制編號0000000000；含彈匣一個）、具殺傷力改造手槍
    壹把（槍枝管制編號0000000000；含彈匣一個）、具殺傷力
    土造子彈三十九顆，均係屬違禁物，應依刑法第三十八條第
    一項第一款規定宣告沒收。並敘明鑑驗時經鑑定機關試射擊
    發之扣案土造子彈二十顆及制式子彈十二顆，其擊發後所遺
    留之彈殼已不具殺傷力，另行動電話一支（含門號：000000
    0000號），查無證據足認係供被告犯本罪所用之物，復非屬
    違禁物，均不予宣告沒收。本院經核原審認事用法俱無不合
    ，量刑亦稱妥適，被告上訴否認犯罪，並指摘原判決量刑過
    重。然原審既已依刑法第五十九條規定予以酌減其刑，實難
    認原審有量刑過重之情事，被告上訴並無可取，為無理由，
    應予駁回。
據上論結，應依刑事訴訟法第368條，判決如主文。
本案經檢察官張太龍到庭執行職務。
中    華    民    國    95    年    4     月    25    日
                  刑事第四庭    審判長法  官  吳志誠
                                      法  官  林勝木
                                      法  官  陳珍如
以上正本證明與原本無異。
如不服本判決，應於收受本判決後十日內向本院提出上訴書狀。
其未敘述上訴理由者並得於提起上訴後十日內向本院補提理由書
狀（均須按他造當事人之人數附繕本）「切勿逕送上級法院」。
                                      書記官  岑  玢
中    華    民    國    95    年    4     月    25    日
附錄：本判決論罪科刑法條
槍砲彈藥刀械管制條例第7條
未經許可，製造、販賣或運輸火砲、肩射武器、機關槍、衝鋒槍
、卡柄槍、自動步槍、普通步槍、馬槍、手槍或各類砲彈、炸彈
、爆裂物者，處死刑、無期徒刑或7年以上有期徒刑；處徒刑者
，併科新台幣3千萬元以下罰金。
未經許可，轉讓、出租或出借前項所列槍砲、彈藥者，處無期徒
刑或 5 年以上有期徒刑，併科新台幣 1 千萬元以下罰金。
意圖供自己或他人犯罪之用，而犯前二項之罪者，處死刑或無期
徒刑；處徒刑者，併科新台幣 5 千萬元以下罰金。
未經許可，持有、寄藏或意圖販賣而陳列第 1 項所列槍砲、彈藥
者，處 5 年以上有期徒刑，併科新台幣 1 千萬元以下罰金。
第 1 項至第 3 項之未遂犯罰之。
槍砲彈藥刀械管制條例第12條
未經許可，製造、販賣或運輸子彈者，處 1 年以上 7 年以下有
期徒刑，併科新台幣 500 萬元以下罰金。
未經許可，轉讓、出租或出借子彈者，處 6 月以上 5 年以下有
期徒刑，併科新台幣 300 萬元以下罰金。
意圖供自己或他人犯罪之用，而犯前二項之罪者，處 3 年以上
10 年以下有期徒刑，併科新台幣 700 萬元以下罰金。
未經許可，持有、寄藏或意圖販賣而陳列子彈者，處 5 年以下有
期徒刑，併科新台幣 300 萬元以下罰金。
第 1 項至第 3 項之未遂犯罰之。
修正前槍砲彈藥刀械管制條例第11條
未經許可，製造、販賣或運輸第四條第1項第1款所稱其他可發射
金屬或子彈具有殺傷力之各式槍砲者，處5年以上有期徒刑，併
科新臺幣1千萬元以下罰金。
未經許可，轉讓、出租或出借前項所列槍砲者，處3年以上10年
以下有期徒刑，併科新臺幣7百萬元以下罰金。
意圖供自己或他人犯罪之用，而犯前2項之罪者，處無期徒刑或7
年以上有期徒刑，併科新臺幣1千萬元以下罰金。
未經許可，持有、寄藏或意圖販賣而陳列第1項所列槍砲者，處
1年以上7年以下有期徒刑，併科新臺幣7百萬元以下罰金。
第1項至第3項之未遂犯罰之。


司法院資訊處製作；財團法人民間司法改革基金會備份。
